# 【港股中报/年报关于公允价值的披露要求】

提问人：yplxzg 时间：2019-08-16 11:14:26
陈版，您好，
港股 Interim/Annual Report 关于公允价值的披露要求是什么（是否在详略程度上中报和年报有区别）？HKFRS13 91-93(h), 94-96, 98 and 99 规定如下，我认为如果使用 Level I 或者 Level II，则只需要披露“valuation techniques” 和 “inputs”；但是具体包括什么内容/详略程度如何把握，还请您指点。
1.jpg (84.09 KB, 下载次数: 0)
2019-8-16 11:05 上传
2.jpg (132.96 KB, 下载次数: 0)
2019-8-16 11:05 上传
3.jpg (134.43 KB, 下载次数: 0)
2019-8-16 11:05 上传
我找了一个港股披露案例，是否可以理解为：
4.png (151.1 KB, 下载次数: 0)
2019-8-16 11:06 上传
Valuation techniques：公允价值与其预期利息相若Inputs：1.8%-4.9%/2.0%-5.1% 谢谢陈版。

回答人：chenyiwei
抱歉，对此问题没有深入研究，建议查阅四大香港所出具的上市公司年报、中报模板（illustrative financial statements pro forma）.